臺灣臺南地方法院刑事判決
111年度交易字第641號
聲  請  人  臺灣臺南地方檢察署檢察官
被      告  潘秋米


上列被告因過失傷害案件，經檢察官聲請以簡易判決處刑（111
年度偵字第5516號），本院認不應以簡易判決處刑，改依通常程
序審理，並判決如下：
    主  文
本件公訴不受理。
    理  由
一、聲請簡易判決處刑意旨略以：如附件所示。
二、按檢察官就簡易判決處刑之聲請，與起訴有同一之效力，法
    院於審理後認應為不受理之諭知者，應適用通常程序審判之
    ，刑事訴訟法第451條第3項、第451條之1第4項第3款、第45
    2條定有明文。又告訴乃論之罪，告訴人於第一審辯論終結
    前，得撤回其告訴，告訴經撤回者，應諭知不受理之判決，
    並得不經言詞辯論為之，同法第238條第1項、第303條第3款
    、第307條亦有明定。
三、本件被告因過失傷害案件，經檢察官聲請以簡易判決處刑，
    認被告涉犯刑法第284條前段之過失傷害罪，該罪名依同法
    第287條前段之規定，須告訴乃論。茲因告訴人劉鋒源於檢
    察官聲請簡易判決處刑後，具狀撤回告訴，有刑事撤回告訴
    狀1紙附卷可稽（本院交簡字卷第41頁），參諸上開說明，
    爰不經言詞辯論，逕為諭知不受理之判決。
據上論斷，應依刑事訴訟法第452條、第303條第3款、第307條，
判決如主文。
中　　華　　民　　國　　111 　年　　6 　　月　　13　　日
                刑事第十一庭    法  官  陳淑勤
以上正本證明與原本無異。
如不服本判決應於收受本判決後20日內向本院提出上訴書狀，並
應敘述具體理由。其未敘述上訴理由者，應於上訴期間屆滿後20
日內向本院補提理由書狀（均須按他造當事人之人數附繕本）「
切勿逕送上級法院」。
                                書記官  盧昱蓁
中　　華　　民　　國　　111 　年　　6 　　月　　13　　日
【附件】
臺灣臺南地方檢察署檢察官聲請簡易判決處刑書　
                                     111年度偵字第5516號
　　被　　　告　潘秋米　女　50歲（民國00年0月00日生）
　　　　　　　　　　　　住高雄市○○區○○路000巷00號
　　　　　　　　　　　　國民身分證統一編號：Z000000000號
上列被告因過失傷害案件，業經偵查終結，認為宜以簡易判決處
刑，茲將犯罪事實及證據並所犯法條分敘如下：
　　　　犯罪事實
一、潘秋米於民國110年12月19日9時50分許，騎乘車牌號碼000-
    000號普通重型機車，沿臺南市歸仁區歸仁十五路由東往西
    方向行駛，行經該路段與歸仁大道交岔路口時，原應注意汽
    車行駛至交岔路口，其行進應遵守燈光號誌之指示，而依當
    時天候晴、日間自然光線、路面乾燥、無缺陷、無障礙物、
    視距良好之情狀，客觀上並無不能注意之情形，竟疏於注意
    及此，貿然闖越紅燈，適劉鋒源騎乘車牌號碼000-000號普
    通重型機車，沿歸仁大道由北往南方向行駛至此，雙方因而
    發生碰撞，致劉鋒源受有右手第5指骨骨折、左側遠端橈骨
    骨折、左側尺骨莖骨折、右手第5指撕裂傷3公分、右手、右
    膝、右踝擦挫傷、顏面擦傷等傷害。
二、案經劉鋒源訴由臺南市政府警察局歸仁分局報告偵辦。
　　　　證據並所犯法條
一、詢據被告潘秋米固供認有於上揭時、地，與告訴人劉鋒源發
    生交通事故之事實，惟矢口否認有何過失傷害犯行，辯稱：
    我沒有注意到對方，忘記我車道的燈號云云。惟上揭犯罪事
    實，業據告訴人指訴綦詳，復有道路交通事故現場圖、道路
    交通事故調查報告表（一）（二）、台南市立醫院診斷證明
    書、現場暨車損照片、監視器錄影光碟暨畫面擷取等在卷可
    稽。按車輛行駛至交岔路口，其行進、轉彎應遵守燈光號誌
    之指示，道路交通安全規則第102條第1項第1款定有明文，
    被告騎車自應注意遵守上揭規定，且依當時情形又無不能注
    意之情事，被告竟疏於注意及此，致與告訴人騎乘之機車發
    生碰撞，造成告訴人受有前揭傷害，被告顯有過失，且告訴
    人確因本件車禍而受傷，則被告之過失行為與告訴人之傷害
    結果間，自具有相當因果關係。被告所辯，顯係事後卸責之
    詞，自不足採。本件事證明確，被告犯嫌堪予認定。
二、核被告所為，係犯刑法第284條前段之過失傷害罪嫌。被告
    於車禍發生後，親自或託人電話報警，並已報明肇事人姓名
    、地點，請警方前往處理，有臺南市政府警察局歸仁分局交
    通分隊道路交通事故肇事人自首情形紀錄表1紙附卷可稽，
    合於刑法自首之要件，請依刑法第62條規定得減輕其刑。
三、依刑事訴訟法第451條第1項聲請逕以簡易判決處刑。
　　此　致
臺灣臺南地方法院
中　　華　　民　　國　 111　　年　　3 　　月　　11　　日
　　　　　　　　　　　　　　　檢察官  蘇榮照
本件證明與原本無異
中　　華　　民　　國　 111　　年　　3 　　月　　24　　日
                              書記官  鍾明智
所犯法條：中華民國刑法第284條
因過失傷害人者，處 1 年以下有期徒刑、拘役或 10 萬元以下
罰金；致重傷者，處 3 年以下有期徒刑、拘役或 30 萬元以下
罰金。
附記事項：本件係依刑事訴訟法簡易程序辦理，法院簡易庭得不
傳喚被告、輔佐人、告訴人、告發人等出庭即以簡易判決處刑；
被告、被害人、告訴人等對告訴乃論案件如已達成民事和解而要
撤回告訴或對非告訴乃論案件認有受傳喚到庭陳述意見之必要時
，請即另以書狀向簡易法庭陳述或請求傳訊。